【裁判字號】    95,交聲,1127
【裁判日期】    951120
【裁判案由】    聲明異議
【裁判全文】
臺灣臺中地方法院交通事件裁定        95年度交聲字第1127號
原處分機關  交通部公路總局臺中區監理所
異  議  人
即受處分人  甲○○
上列異議人即受處分人因違反道路交通管理處罰條例案件，對於
交通部公路總局臺中區監理所95年11月1 日所為之處分（原處分
：中監違字第裁60-AC0000000號），聲明異議，本院裁定如下：
    主  文
原處分撤銷。
甲○○汽車駕駛人，行經有燈光號誌管制之交岔路口闖紅燈，處
罰鍰新臺幣貳仟柒佰元，並記違規點數點。
    理  由
一、按汽車駕駛人，行經有燈光號誌管制之交岔路口闖紅燈者，
    處新臺幣1,800元以上5,400元以下罰鍰，道路交通管理處罰
    條例第53條定有明文。汽車駕駛人駕駛汽車違反道路交通管
    理處罰條例第53條者，除應依該條所規定之罰鍰處罰外，並
    予記違規點數3點，道路交通管理處罰條例第63條第1項第3
    款亦有明文。又前開處罰，依違反道路交通管理事件統一裁
    罰基準表所定，受處分人如於期限內到案聽候裁決或提出申
    訴，雖經調查後仍認定有前開違規行為者，即應處2,700 元
    之罰鍰。
二、原處分意旨以：原舉發機關臺北市政府警察局士林分局於交
    通分隊於民國95年9月19日22時5分在臺北市○○路、士商路
    口查獲車牌號碼DW－9009號自用小客車有「駕車行經有燈光
    號誌管制之交岔路口闖紅燈」之違規，遂以北市警交大字第
    AC00 00 000號舉發違反道路交通管理事件通知單逕行舉發
    ，異議人於期限內到案提出申訴，原舉發機關以「違規事實
    明確，依法舉發並無違誤」函覆，經原處分機關以95年11月
    1日中監違字第裁60-AC 0000000號裁處罰鍰新臺幣2,700元
    。
三、異議意旨略以：異議人即受處分人甲○○實為黃燈時通過，
    本人被裁定為闖紅燈並繳納新臺幣2,700元整，為此聲明不
    服，請求撤銷原處分云云。
四、經查：本件異議人前開違規事實，有現場舉發違規照片2 張
    、舉發通知單及臺北市政府警察局士林分局95年10月24日北
    市警士分交字第09533663800 號函在卷可稽，異議人雖辯稱
    「其於路口號誌黃燈時通過」，惟觀諸上開照片及書函所示
    ：「二本案違規地點（中正路、士商路口）號誌為自動感應
    切換號誌運作箱，均係電腦程式設計儀器所操控，其秒差設
    定亦合乎規定；另該違規路段採證機器，係以線圈感應方式
    而非以雷達頻率方式採證，電腦將車到顯示於螢幕作為判讀
    依據而舉發。三依據採證照片顯示：車號DW－9009號自小客
    車於號誌轉換為紅燈顯示2.55秒，始越過停止線闖紅燈云云
    」，足見異議人駕車闖越紅燈號誌管制路口之違規事實，應
    可認定，異議人所辯，自不足採。本件事證明確，異議人之
    違規行為堪以認定。
五、綜上所述，受處分人確有駕駛汽車，行經設有燈光號誌管制
    之交岔路口闖越紅燈之違規行為，原處分機關據以裁處罰鍰
    ，固非無見，惟依首揭規定，受處分人有違反道路交通管理
    處罰條例第53條之行為，除應依原條款處罰鍰外，亦應依同
    條例第63條第1項第3款之規定記違規點數3 點，而原處分機
    關僅依道路交通管理處罰條例第53條第1 項之規定裁處受處
    分人罰鍰2,700元，漏未依前開規定記違規點數3點，尚有違
    誤，受處分人聲明異議雖無理由，惟原處分機關既有前述可
    議之處，自亦無可維持，爰撤銷原處分，另諭知如主文所示
    內容之處分。
據上論斷，應依道路交通案件處理辦法第20條，裁定如主文。
中    華    民    國    95    年    11    月    20    日
                    交通法庭法  官  林世民
以上正本證明與原本無異。
如不服本裁定應於送達後5日內向本院提出抗告狀。
                            書記官  紀俊源
中    華    民    國    95    年    11    月    20    日


司法院資訊處製作；財團法人民間司法改革基金會備份。
